# **Haythem Saidani**

## DÉVELOPPEUR WEB

Étudiant passionné par le travail d'équipe, rigoureux et avide d'apprentissage, doté d'une forte valeur accordée à la ponctualité. bénéficiant de 4 ans d'expérience en développement web, je possède de solides compétences en résolution de problèmes, une grande attention aux détails et une capacité à m'adapter rapidement aux nouvelles technologies. Je cherche une alternance en développement web.

# 

## **WORK EXPERIENCE**

### **Développeur Web Freelance**

- Conception de sites web variés
- Développement d'e-commerce
- Maîtrise de Vue.js, JavaScript et Django
- Expérience dans l'enseignement du développement web en ligne

Depuis septembre 2022 Fiverr

Remote

# **Développeur VueJs**

- Intégration du front-end avec le back-end
- Travaux avec des API
- Mise en place de fonctionnalités de double authentification (2FA)
- Utilisation de technologies de Vue.js telles que VueClipper, JSON, VueRouter, Vuetify, et Pinia

De mai 2023 à septembre 2023 EarthMeta Remote

# Stage développement web

- Développement d'un site sécurisé et performant
- Communication avec les bases de données
- Réalisation de tests sur des environnements variés
- Collaboration en équipe et gestion de situations sous pression

De mai 2022 à juillet 2022 Scs computer systèmes Bejaia, Algérie

# **DIPLÔMES ET FORMATIONS**

### Ingénieur d'état

Ecole supérieure Sidi bel Abbes d'informatique , Algérie De septembre 2021 à juin 2023 Java, Python, JavaScript, HTML/CSS, React

### Licence

Université littoral côté Calais, d'Opale France Depuis septembre 2023 Php, JavaScript, C, C++

# (A) COMPÉTENCES **DÉVELOPPEMENT WEB**

### Front-end

HTML, CSS, JavaScript, VueJs, React, Nuxt, Vuetify, TailwindCss, Bootstrap, Saas, Scss

### Back-end

Php, NodeJs, Django, Flask, Django REST, Axios, API REST, Postman

### **Others**

Wordpress, WooCommerce, Cloud Hosting, JSON

# ΑŻ

# LANGUAGES

## Français

**Anglais** 

**Arabe** 

# **CERTIFICATS**

# Meta for back-end Development **Compétences**

Python, Django, JavaScript, HTML, Css, React, Git, Mysql, Rest API, Cloud Hosting

# **Certificat professional** d'assistance Informatique google **Compétences**

Windows, Linux, réseaux, sécurité, matériel informatique

# Python pour la CyberSecurité **Compétences**

DHCP , DNS , Test de port , attaque et défense, Script Python

# COMPÉTENCES **TECHNIQUES**

### Language de programmation

JavaScript, Php, Python, C, C++, Java ,Dart , Flutter , php , octave

# **SGDB**

MySQL, PostgreSQL, SQLite, MongoDB, Firebase

### UI/UX

Adobe Xd, Figma

### Systèmes d'exploitation

Windows, Kali linux

### Méthode Agile

SCRUM

Git&Github, Trello, Google Meet



# PROJETS RÉALISÉS

### Rival site web

Plateforme d'apprentissage en ligne développée avec le thème Tutor LMS de WordPress, Woocommerce, Elementor, PHP et JavaScript.

### TABAKI (marché des restaurants)

Un site web permettant de trouver des restaurants à proximité et de passer des commandes en ligne, développé avec JavaScript, Tailwind CSS, Firebase, une API REST et Python.

## Alphabit site web

Un site regroupant toutes les informations sur un club, y compris les événements et les membres, développé avec JavaScript, Tailwind CSS, React et JSON.